【裁判字號】    92,裁,1616
【裁判日期】    921114
【裁判案由】    考績
【裁判全文】
最  高  行  政  法  院  裁  定                  九十二年度裁字第一六一六號
    抗  告  人  甲○○原名林.
右抗告人因與相對人國立臺北商業技術學院間考績事件，對於中華民國九十一年九月
三日臺北高等行政法院九十一年度訴字第一一五○號裁定提起抗告，本院裁定如左︰
    主  文
抗告駁回。
抗告訴訟費用由抗告人負擔。
    理  由
一、按抗告法院認抗告為不合法或無理由者，應為駁回抗告之裁定。按公務員權益之
    保障依復審、再復審、申訴、再申訴之程序為之，為公務員保障法第四條所明定
    。又依司法院釋字第一八七號、二○一號、二四三號、二六六號、二九八號、三
    一二號、三二三號、三三八號解釋意旨，須足以改變公務員身分關係、於公務員
    權利有重大影響之處分，或基於公務員身分所生之公法上財產上請求權事項，始
    可提起行政爭訟，依公務人員保障法所定復審、再復審程序請求救濟；若未改變
    公務員身分之記大過、記過處分、考績評定、機關內部所發之職務命令或就所提
    供之福利措施等管理事項，僅得依公務人員保障法所定申訴、再申訴程序尋求救
    濟。另申訴、再申訴程序並無準用訴願法之規定，故縱使不服公務人員保障培訓
    委員會所為之再申訴決定，亦無提起行政訴訟之餘地。
二、本件抗告意旨略謂：(一)公務人員保障法第一條、第四條有關保障公務員之規定為
    特別法，優先於訴願法而適用。(二)憲法第十五條保障人民工作權，有關考績甲等
    給予一個月俸給總額之一次獎金，與乙等給予半個月之獎金，考績二年列甲等可
    晉同官等同一職等之任用，乙等則無法晉等，並不相同，應予保障。(三)抗告人因
    舉發庶務組長范慶章違法失職，因而遭考績打壓，請撤銷原裁定等語。
三、本件抗告人原係相對人總務處庶務組組員，因考績事件，不服相對人八十八年六
    月四日北商專人字第一八四五號及八十九年四月十三日北商專人字第一三五九號
    考績通知書核列乙等，向相對人提出申訴，經相對人以八十九年十月三十日北商
    專人字第四一六九號函覆，再向公務人員保障暨培訓委員會提出再申訴，復為該
    會以再申訴逾期而為駁回之決定。有相對人八十九年十月三十日北商專人字第四
    一六九號函、公務人員保障暨培訓委員會中華民國九十年三月二十七日九○公申
    決字第五六號再申訴決定書可憑。抗告人不服，提起行政訴訟，原審以抗告人考
    績考列乙等並未改變其身分關係，既已循申訴，再申訴程序救濟，尚不得提起行
    政訴訟，其訴為不合法，予以裁定駁回其訴，核無違誤。抗告意旨仍執前詞，以
    其可提行政訴訟為由指摘原裁定違誤，經核為無理由，應予駁回。
四、依行政訴訟法第二百七十二條、第一百零四條、民事訴訟法第九十五條、第七十
    八條，裁定如主文。
中    華    民    國    九十二      年      十一      月      十四      日
                    最 高 行 政 法 院  第 二 庭
                                審 判 長 法  官      陳  石  獅
                                         法  官      吳  錦  龍
                                         法  官      劉  鑫  楨
                                         法  官      高  啟  燦
                                         法  官      黃  合  文
右  正  本  證  明  與  原  本  無  異
                                         法院書記官  蘇  金  全
中    華    民    國    九十二      年      十一      月    二十五      日


司法院資訊處製作；財團法人民間司法改革基金會備份。
